臺灣宜蘭地方法院交通法庭裁定　　　　　　　　　　九十三年度交聲字第一一０號
　　移
　　異　議　人　甲○○　男　二.
右列異議人即受處分人因違反道路交通管理處罰條例案件，對於交通部公路總局臺北
區監理所宜蘭監理站中華民國九十三年六月十八日所為之處分（原處分案號：宜監字
第裁四三─Ｚ00000000號），聲明異議，本院裁定如左：
        主  文
異議駁回。
        理  由
一、按汽車行駛高速公路，應依速限標誌指示；汽車行駛於高速公路，而不遵管制之
    規定者，處汽車駕駛人新臺幣（下同）三千元以上六千元以下罰鍰，並記違規點
    數一點，高速公路交通管制規則第五條第一項前段、道路交通管理處罰條例第三
    十三條第一項、第六十三條第一項第一款分別定有明文。
二、原處分意旨略以：受處分人即異議人甲○○於民國九十三年五月十三日下午四時
    三十八分許，駕駛車號九Ｂ─四一九五號自用小客車，行經國道一號公路南向七
    十八公里處，經內政部警政署國道公路警察局第二警察隊楊梅分隊員警黃權宜依
    違反道路交通管理處罰條例第三十三條第一項規定以受處分人有「行速一一六公
    里，限速一００公里，超速十六公里」之違規行為攔停，以在場場同分隊員警廖
    建超名義製作內政部警政署國道公路警察局舉發違反道路交通管理事件通知單（
    以下簡稱「舉發通知單」）予以舉發。受處分人依限提出申訴，經原處分機關請
    原舉發單位調查結果，仍認受處分人違規行為屬實，原處分機關乃依道路交通管
    理處罰條例第三十三條第一項、第六十三條第一項之規定，於九十三年六月十八
    日以宜監裁字第裁四三─Ｚ00000000號裁決書裁處受處分人罰鍰三千元
    ，並記違規點數一點。
三、訊據受處分人甲○○固坦承於前揭時地駕車遭警攔停掣單舉發之事實，惟辯稱：
    當日警察攔檢時，伊以為是自己所以停下車，但停車後發現有一輛保時捷從旁邊
    快速經過，伊認為該車之車速比伊的車速快，伊質疑測訴結果。伊是汽車銷售員
    ，對於雷射槍之產品性質很清楚，伊知道雷射槍一次僅能對一部車定位，但伊認
    為本件不能確定當次警察就是對伊所駕駛之車輛定位。就伊所知，警察的雷射槍
    並沒有辦法對於性能良好的進口車測速。伊駕駛時很小心，之前也沒有超速紀錄
    ，且當天駕駛之車號九Ｂ─四一九五號自用小客車並非伊所有，伊是要去新竹還
    車，伊不瞭解該車車況，不可能超速駕駛云云。
四、經查：受處分人於前述時地駕車超速行駛之違規事實，業據證人即國道公路警察
    局第二警察隊楊梅分隊員警黃權宜於本院調查時以具結擔保其供述之真實性並在
    負擔偽證罪之心理處罰狀態下結證略以：當天渠確實定位到受處分人的車輛，伊
    並沒有注意到受處分人所述從旁經過的保時捷車輛，渠曾經測速到時速約一百七
    十公里之法拉利汽車，但渠不知道測速槍的極限，因為雷射槍是一個紅點，瞄準
    就定位，如果有二部車輛併行，渠會瞄準外線車道的車，因為攔車比較安全，渠
    確定本件係對受處分人所駕駛之車輛定位測速，本件確實是渠持測速雷射槍定位
    ，舉發通知單上填單人職名章欄內的『廖建超』簽名，是渠所簽等語（見本院九
    十三年九月八日訊問筆錄），並提出雷射槍測速器之授權書、認證書、檢驗報告
    各一件附卷供參，證明該雷射槍測速器係合法有效之測速儀器。另證人廖建超於
    本院調查中亦結證稱：「當時我們同班，是黃權宜測到超速，測到以後我開警示
    器，由黃權宜攔停，由我把儀器數值拿給異議人（即受處分人）看，並向異議人
    （即受處分人）拿駕照給黃權宜開單，因為我在車外警備，所以由黃權宜替我簽
    名，但是舉發當時我確實在現場」、「我們的偵測都是定位、定點測速，我們確
    定定位的是異議人（即受處分人）的車輛」等語（見本院九十三年十月十四日訊
    問筆錄）。按證人黃權宜及廖建超係原處分機關所認定受處分人有前開違規行為
    之原證人，渠等並到庭在本院以言詞供述本件訴訟上之待證事實—即受處分人有
    前開違規事實，本院由其供述已得有受處分人確有上開違規行為之心證，且於本
    件卷存證據資料內並無任何積極證據足以證明證人黃權宜、廖建超前揭供述係屬
    虛偽，亦無足以令人顯信證人黃權宜及廖建超之供述有不可採之品性證據或前科
    證據存在，本院自不得僅以證人黃權宜及廖建超為本件開單告發受處分人之員警
    而全盤抹煞其在訴訟上所具有之原證人資格。而受處分人對證人黃權宜及廖建超
    之供述並無法舉出對其有利之證據資料，以使本院對證人黃權宜及廖建超所供述
    受處分人違規之事實產生任何合理之懷疑。況交通警察掣單舉發違反道路交通管
    理處罰條例所列之違規事實，本質上為行政處分，係公務員基於職務上之權力，
    依法就特定之具體事件所為之具公法上效果之單方面行政行為，基於公務員為公
    法上行為具有公信力之原則，該行政行為當可被推定為真正，其據以依法處分之
    事實認定亦為正確無誤。從而，本件受處分人既未能提出積極證據以明其確無超
    速行駛之違規行為，僅以前詞置辯，尚難認其辯解為可採。是本件事證明確，受
    處分人之違規行為堪以認定。
五、綜上所述，受處分人確有在前揭時地駕駛汽車超速行駛之違規行為，原處分機關
    依前揭道路交通管理處罰條例第三十三條第一項、第六十三條第一項第一款規定
    逕行裁處異議人罰鍰三千元並予記違規點數一點，核無違誤。本件受處分人之異
    議為無理由，自應將其異議駁回。
據上論斷，依道路交通案件處理辦法第十九條，裁定如主文。
中　　　華　　　民　　　國　　九十三　　年　　 十一 　　月　　　二　　　日
                                臺灣宜蘭地方法院交通法庭
                                    法  官  郭  顏  毓
右正本證明與原本無異。
如不服本裁定，應於裁定送達後五日內，向本院提出抗告狀（應附繕本）。
                                    書記官  莊  淑  茹
中　　　華　　　民　　　國　　九十三　　年　　 十一 　　月　　　四　　　日
